【裁判字號】    89,上易,1224
【裁判日期】    890530
【裁判案由】    贓物
【裁判全文】
臺灣高等法院刑事判決                          八十九年度上易字第一二二四號
    上  訴  人  台灣板橋地方法院檢察署檢察官
    被      告  甲○○
右上訴人因被告贓物案件，不服台灣板橋地方法院八十八年度易字第三二一四號，中
華民國八十九年一月六日第一審判決（起訴案號：台灣板橋地方法院檢察署八十八年
度偵字第一三五六四號），提起上訴，本院判決如左：
    主   文
上訴駁回。
    理  由
一、公訴意旨略以：被告甲○○明知丙○○ (由台灣板橋地方法院檢察署另案偵辦)
    所借予懸掛牌照號碼Ｑ二－三三四一號之自小客車，係屬贓車 (Ｑ二－三三四一
    號汽車牌照二面係丁○○所有，於民國八十八年三月二十九日失竊；自小客車為
    乙○○所有，原牌照號碼為ＤＩ－二一八五號，於八十八年三月二十八日，在臺
    北縣三重市失竊) ，竟仍於八十八年五月二十六日下午四時許，在臺北縣五股鄉
    福音國小附近，將之收受使用，因認被告涉有刑法第三百四十九條第一項之收受
    贓物罪嫌云云。
二、公訴意旨認被告涉有前開罪嫌，無非係以被告於警訊時已供稱知悉車牌為贓物，
    並有贓物認領保管收據、車輛失竊查詢報表附卷可稽為論據。
三、訊據被告甲○○，矢口否認收受贓物之犯行，辯稱：伊並未竊取該輛自用小客車
    ，該車是向綽號「阿傑」借來的，那人並不是丙○○，伊不知是贓車云云。
四、按犯罪事實應依證據認定之，無證據不得推定其犯罪事實，又不能證明被告犯罪
    應諭知無罪之判決，刑事訴訟法第一百五十四條、第三百零一條第一項分別定有
    明文。經查：
    (一)被告於案發之際持有前開車輛，固為被告所是認，惟起訴書謂被告自丙○○
        處收受前開汽車，係單憑被告之供述為據，質諸證人丙○○ (身分證統一編
        號：Ｚ000000000號) ，則否認曾交付上開汽車予被告，並稱：「
        這車長得如何，我根本不知道」，質以「是否曾把該車交給甲○○？」，據
        稱：「根本沒有此事」(第一審卷第七十二頁)  ，是起訴書謂被告自丙○○
        處收受上開汽車已嫌無據。又被告於警訊時雖供稱所謂「小傑」即係身分證
        統一編號「Ｚ000000000號」之丙○○ (偵查卷第六頁) ，然於原
        審執丙○○上開證述相詢後，被告復改稱：「應該不是 (這個丙○○) 」、
        「這個 (丙○○) 我認識很久了，但真的不是這個人」 (第一審卷第八十七
        頁) ，其所供前後已歧，復無證據證明被告係自被害人以外之何人處所收受
        前開車輛，自不得遽認被告涉有收受贓物之罪嫌。
    (二)查被害人乙○○之前開車輛 (原牌照號碼為ＤＩ－二一八五號) ，係於「八
        十八年三月二十八日十八時」在「三重市○○路○段七三號前」失竊，案發
        時懸掛之「Ｑ二－三三四一號」汽車牌照非乙○○所有，業據乙○○於警訊
        時陳明在卷。按乙○○失竊之車體、丁○○失竊之汽車牌照於案發之際均在
        被告持有中，而自乙○○、丁○○失竊車體、汽車牌照後迄被告被查獲為止
        ，查無任何證據證明被告係自「何人處所」收受上開贓物，參諸被告於原審
        曾一度供稱該車係伊於八十八年三月偷的等語 (第一審卷第五十九頁) ，則
        實堪懷疑上開車體、汽車牌照均係被告竊盜後持有之物。
    (三)此外，復查無積極確切之事證足認被告涉有收受贓物之犯嫌，當屬不能證明
        其此部分犯罪。
五、原審以不能證明被告犯罪，諭知被告無罪之判決，經核並無不合。檢察官上訴意
    旨，仍以被告於偵查中已自白明知贓物而收受，復有贓物扣案足證，認應成立收
    受贓物罪，指摘原判決不當，依前所述，為無理由，應予駁回。
據上論斷，應依刑事訴訟法第三百六十八條，判決如主文。
本案經檢察官王安明到庭執行職務。
中    華    民    國    八十九    年       五       月      三十        日
                          臺灣高等法院刑事第七庭
                              審判長法  官  吳  啟  民
                                    法  官  施  俊  堯
                                    法  官  洪  曉  能
右正本證明與原本無異。
不得上訴。
                                    書記官  丁  淑  蘭
中    華    民    國    八十九    年       五       月      三十一      日


司法院資訊處製作；財團法人民間司法改革基金會備份。
